Contrôle des actes et insinuations
Archives départementales du Gers
- Bureau d'Auch., 1708-1791; 2 C 12 - 162, 2200; Administration du contrôle et de l'insinuation des actes de l'actuel département du Gers
  - Sommiers
    - Sommier des découvertes et relevé des réserves de jouissance. Étude de Guillaume et Bernard Théodolin, notaires à Auch., 1747 (1er janvier)-1779 (7 janvier); 2 C 161; C 866; Administration du contrôle et de l'insinuation des actes de l'actuel département du Gers
      "Théodolin, Guillaume (notaire à Auch; 1711-1750); Théodolin, Bernard (notaire à Auch; 1751-1808)"; France. Bureau du contrôle des actes (Auch, Gers); fiscalité; droits domaniaux d'Ancien Régime; enregistrement; notaire; droits de succession; succession
    - Sommier des découvertes et relevé des réserves de jouissance. Sommiers d'ordre., 1786-1789; 2 C 162; C 867; Administration du contrôle et de l'insinuation des actes de l'actuel département du Gers
- Bureau de Condom., 1693-1791; 2 C 163 - 280, 282 - 295, 2180; Administration du contrôle et de l'insinuation des actes de l'actuel département du Gers
  Entre 1770 et 1782, le bureau de Condom comprend les paroisses de: Ayzieu, Beaumont, Béraut, Cadignan, Cannes, Caussens, Corneillan, Courrensan, Fourcès, Genens, Goalard, Goubbès, Grazimis, Herret, Heux, Larressingle, Larroque, Larée, Laspeyres, Lialorès, Luzan, Luzanet, Montréal, Pomaro, Pradau, Pujols, Rouillan, Saint-Caprais, Saint-Jacques-de-la-Bouquerie, Saint-Michel de Riguepeu, Saint-Orens, Sainte-Eulalie, Sainte-Germaine, Scieurac, Torrebren, Vicnau, Vopillon.
  France. Bureau du contrôle des actes (Condom, Gers)
  - Tables
    - Tables des vendeurs., 1751-1786; 2 C 291 - 292; Administration du contrôle et de l'insinuation des actes de l'actuel département du Gers
      table; France. Bureau du contrôle des actes (Condom, Gers); fiscalité; droits domaniaux d'Ancien Régime; enregistrement; notaire; droits de succession; succession
      - 1751-1773., 2 C 291; C 2788; Administration du contrôle et de l'insinuation des actes de l'actuel département du Gers
      - 1773-1786., 2 C 292; C 2789; Administration du contrôle et de l'insinuation des actes de l'actuel département du Gers
    - Tables des acquéreurs et nouveaux possesseurs., 1739-1792; 2 C 276 - 278; Administration du contrôle et de l'insinuation des actes de l'actuel département du Gers
      - 1739-1773., 2 C 276; C 2773; Administration du contrôle et de l'insinuation des actes de l'actuel département du Gers
      - 1773-1786., 2 C 278; C 2775; Administration du contrôle et de l'insinuation des actes de l'actuel département du Gers
        Registre incomplet commençant à la lettre B. Les références portées dans la table renvoient à la table des vendeurs cotée 2 C 292.
      - 1786-1792., 2 C 277; C 2774; Administration du contrôle et de l'insinuation des actes de l'actuel département du Gers
        table; France. Bureau du contrôle des actes (Condom, Gers); France. Bureau de l'enregistrement (Condom, Gers); fiscalité; droits domaniaux d'Ancien Régime; enregistrement; notaire; droits de succession; succession
    - Tables des contrats de mariage., 1700-an VII; 2 C 280, 282; Administration du contrôle et de l'insinuation des actes de l'actuel département du Gers
      table; France. Bureau du contrôle des actes (Condom, Gers); fiscalité; droits domaniaux d'Ancien Régime; enregistrement; notaire; droits de succession; mariage
      - 1700-1770., 2 C 280; C 2777; Administration du contrôle et de l'insinuation des actes de l'actuel département du Gers
      - 1770-an VII., 2 C 282; C 2779; Administration du contrôle et de l'insinuation des actes de l'actuel département du Gers
        table; France. Bureau du contrôle des actes (Condom, Gers); France. Bureau de l'enregistrement (Condom, Gers); fiscalité; droits domaniaux d'Ancien Régime; enregistrement; notaire; droits de succession; mariage
    - Table des partages., 1751-1817; 2 C 284; C 2781; Administration du contrôle et de l'insinuation des actes de l'actuel département du Gers
    - Table des copartageants., 1751-1817; 2 C 283; C 2780; Administration du contrôle et de l'insinuation des actes de l'actuel département du Gers
    - Table des donations mutuelles actes donnant ouverture au centième denier après décès., 1753-1823; 2 C 285; C 2782; Administration du contrôle et de l'insinuation des actes de l'actuel département du Gers
      table; France. Bureau du contrôle des actes (Condom, Gers); France. Bureau de l'enregistrement (Condom, Gers); fiscalité; droits domaniaux d'Ancien Régime; enregistrement; notaire; droits de succession; succession; décès
    - Table des mutations en ligne collatérale par succession, legs, ouverture de donation., 1760-1804; 2 C 288; C 2785; Administration du contrôle et de l'insinuation des actes de l'actuel département du Gers
    - Tables des mutations ensaisinées., 1704-1791; 2 C 293 - 294; Administration du contrôle et de l'insinuation des actes de l'actuel département du Gers
      - 1704-1770., 2 C 293; C 2790; Administration du contrôle et de l'insinuation des actes de l'actuel département du Gers
      - 1778-1791., 2 C 294; C 2791; Administration du contrôle et de l'insinuation des actes de l'actuel département du Gers
    - Tables des testaments contrôlés., 1693-1813; 2 C 289 - 290; Administration du contrôle et de l'insinuation des actes de l'actuel département du Gers
      Registre incomplet commençant à la lettre B.
      - 1693-1770., 2 C 289; C 2786; Administration du contrôle et de l'insinuation des actes de l'actuel département du Gers
      - 1768-1813., 2 C 290; C 2787; Administration du contrôle et de l'insinuation des actes de l'actuel département du Gers
    - Tables des extraits mortuaires., 1770-an V; 2 C 286 - 287; Administration du contrôle et de l'insinuation des actes de l'actuel département du Gers
      table; France. Bureau du contrôle des actes (Condom, Gers); fiscalité; droits domaniaux d'Ancien Régime; enregistrement; décès
      - 1770-1782., 2 C 286; C 2783; Administration du contrôle et de l'insinuation des actes de l'actuel département du Gers
      - 1782-an V., 2 C 287; C 2784; Administration du contrôle et de l'insinuation des actes de l'actuel département du Gers
        table; France. Bureau du contrôle des actes (Condom, Gers); France. Bureau de l'enregistrement (Condom, Gers); fiscalité; droits domaniaux d'Ancien Régime; enregistrement; décès
    - Table des baux à ferme contrôlés par le bureau de Condom et celui de Montréal « qui luy a été réuny »., 1693-1770; 2 C 279; C 2776; Administration du contrôle et de l'insinuation des actes de l'actuel département du Gers
    - Table des baux à ferme des gens de mainmorte., 1770-1784; 2 C 2180; Administration du contrôle et de l'insinuation des actes de l'actuel département du Gers
      France. Bureau du contrôle des actes (Condom, Gers); fiscalité; droits domaniaux d'Ancien Régime; enregistrement; notaire; droits de succession; succession
  - Registres de formalités
    - Contrôle des actes des notaires et des actes sous seing privé., 1700-1791; 2 C 163 - 231; Administration du contrôle et de l'insinuation des actes de l'actuel département du Gers
      - 1700 (6 novembre)-1703 (12 janvier)., 2 C 163; C 897; Administration du contrôle et de l'insinuation des actes de l'actuel département du Gers
      - 1703 (22 janvier)-1705 (16 juillet)., 2 C 164; C 898; Administration du contrôle et de l'insinuation des actes de l'actuel département du Gers
      - 1705 (21 juillet)-1707 (22 février)., 2 C 165; C 899; Administration du contrôle et de l'insinuation des actes de l'actuel département du Gers
      - 1707 (22 février)-1710 (28 septembre)., 2 C 166; C 900; Administration du contrôle et de l'insinuation des actes de l'actuel département du Gers
      - 1710 (20 octobre)-1712 (12 mai)., 2 C 167; C 901; Administration du contrôle et de l'insinuation des actes de l'actuel département du Gers
      - 1712 (12 mai)-1715 (22 janvier)., 2 C 168; C 902; Administration du contrôle et de l'insinuation des actes de l'actuel département du Gers
      - 1715 (22 janvier)-1716 (14 octobre)., 2 C 169; C 903; Administration du contrôle et de l'insinuation des actes de l'actuel département du Gers
      - 1716 (14 octobre)-1718 (23 avril)., 2 C 170; C 904; Administration du contrôle et de l'insinuation des actes de l'actuel département du Gers
      - 1718 (23 avril)-1719 (19 avril)., 2 C 171; C 905; Administration du contrôle et de l'insinuation des actes de l'actuel département du Gers
      - 1719 (19 avril-31 décembre)., 2 C 172; C 906; Administration du contrôle et de l'insinuation des actes de l'actuel département du Gers
      - 1719 (31 décembre)-1720 (29 juin)., 2 C 173; C 907; Administration du contrôle et de l'insinuation des actes de l'actuel département du Gers
      - 1720 (3 juillet)-1721 (24 août)., 2 C 174; C 908; Administration du contrôle et de l'insinuation des actes de l'actuel département du Gers
      - 1721 (24 août)-1723 (18 janvier)., 2 C 175; C 909; Administration du contrôle et de l'insinuation des actes de l'actuel département du Gers
      - 1723 (18 janvier)-1724 (18 janvier)., 2 C 176; C 910; Administration du contrôle et de l'insinuation des actes de l'actuel département du Gers
      - 1724 (18 janvier)-1725 (12 septembre)., 2 C 177; C 911; Administration du contrôle et de l'insinuation des actes de l'actuel département du Gers
      - 1725 (12 septembre)-1727 (8 août)., 2 C 178; C 912; Administration du contrôle et de l'insinuation des actes de l'actuel département du Gers
      - 1727 (8 août)-1729 (7 février)., 2 C 179; C 913; Administration du contrôle et de l'insinuation des actes de l'actuel département du Gers
      - 1729 (7 février)-1730 (13 septembre)., 2 C 180; C 914; Administration du contrôle et de l'insinuation des actes de l'actuel département du Gers
      - 1730 (13 septembre)-1732 (8 mars)., 2 C 181; C 915; Administration du contrôle et de l'insinuation des actes de l'actuel département du Gers
      - 1732 (8 mars)-1733 (6 février)., 2 C 182; C 916; Administration du contrôle et de l'insinuation des actes de l'actuel département du Gers
      - 1733 (7 février)-1734 (3 janvier)., 2 C 183; C 917; Administration du contrôle et de l'insinuation des actes de l'actuel département du Gers
      - 1734 (3 janvier)-1736 (19 janvier)., 2 C 184; C 918; Administration du contrôle et de l'insinuation des actes de l'actuel département du Gers
      - 1736 (21 janvier)-1737 (26 février)., 2 C 185; C 919; Administration du contrôle et de l'insinuation des actes de l'actuel département du Gers
      - 1737 (1er mars)-1738 (2 février)., 2 C 186; C 920; Administration du contrôle et de l'insinuation des actes de l'actuel département du Gers
      - 1738 (4 février)-1739 (6 septembre)., 2 C 187; C 921; Administration du contrôle et de l'insinuation des actes de l'actuel département du Gers
      - 1739 (6 septembre)-1741 (27 mai)., 2 C 188; C 922; Administration du contrôle et de l'insinuation des actes de l'actuel département du Gers
      - 1741 (27 mai)-1743 (12 janvier)., 2 C 189; C 923; Administration du contrôle et de l'insinuation des actes de l'actuel département du Gers
      - 1743 (12 janvier)-1744 (31 décembre)., 2 C 190; C 924; Administration du contrôle et de l'insinuation des actes de l'actuel département du Gers
      - 1745 (1er janvier)-1746 (9 juin)., 2 C 191; C 925; Administration du contrôle et de l'insinuation des actes de l'actuel département du Gers
      - 1746 (10 juin)-1747 (13 septembre)., 2 C 192; C 926; Administration du contrôle et de l'insinuation des actes de l'actuel département du Gers
      - 1747 (13 septembre)-1748 (31 novembre)., 2 C 193; C 927; Administration du contrôle et de l'insinuation des actes de l'actuel département du Gers
      - 1748 (1er décembre)-1750 (24 février)., 2 C 194; C 928; Administration du contrôle et de l'insinuation des actes de l'actuel département du Gers
      - 1750 (24 février)-1751 (16 juin)., 2 C 195; C 929; Administration du contrôle et de l'insinuation des actes de l'actuel département du Gers
      - 1751 (26 juin)-1752 (22 juillet)., 2 C 196; C 930; Administration du contrôle et de l'insinuation des actes de l'actuel département du Gers
      - 1752 (4 août)-1753 (3 septembre)., 2 C 197; C 931; Administration du contrôle et de l'insinuation des actes de l'actuel département du Gers
      - 1753 (11 septembre)-1754 (11 novembre)., 2 C 198; C 932; Administration du contrôle et de l'insinuation des actes de l'actuel département du Gers
      - 1754 (11 novembre)-1756 (24 janvier)., 2 C 199; C 933; Administration du contrôle et de l'insinuation des actes de l'actuel département du Gers
      - 1756 (24 janvier)-1757 (25 avril)., 2 C 200; C 934; Administration du contrôle et de l'insinuation des actes de l'actuel département du Gers
      - 1757 (26 avril)-1758 (21 juin)., 2 C 201; C 935; Administration du contrôle et de l'insinuation des actes de l'actuel département du Gers
      - 1758 (21 juin)-1759 (11 septembre)., 2 C 202; C 936; Administration du contrôle et de l'insinuation des actes de l'actuel département du Gers
      - 1759 (12 septembre)-1762 (29 mars)., 2 C 203; C 937; Administration du contrôle et de l'insinuation des actes de l'actuel département du Gers
      - 1762 (30 mars)-1763 (27 avril)., 2 C 204; C 938; Administration du contrôle et de l'insinuation des actes de l'actuel département du Gers
      - 1763 (27 avril)-1764 (3 juin)., 2 C 205; C 939; Administration du contrôle et de l'insinuation des actes de l'actuel département du Gers
      - 1764 (3 juin)-1765 (13 juin)., 2 C 206; C 940; Administration du contrôle et de l'insinuation des actes de l'actuel département du Gers
      - 1765 (13 juin)-1766 (26 juillet)., 2 C 207; C 941; Administration du contrôle et de l'insinuation des actes de l'actuel département du Gers
      - 1766 (26 juillet)-1767 (5 août)., 2 C 208; C 942; Administration du contrôle et de l'insinuation des actes de l'actuel département du Gers
      - 1767 (5 août)-1768 (17 août)., 2 C 209; C 943; Administration du contrôle et de l'insinuation des actes de l'actuel département du Gers
      - 1768 (17 août)-1769 (5 octobre)., 2 C 210; C 944; Administration du contrôle et de l'insinuation des actes de l'actuel département du Gers
      - 1769 (6 octobre)-1770 (17 novembre)., 2 C 211; C 945; Administration du contrôle et de l'insinuation des actes de l'actuel département du Gers
      - 1770 (18 novembre)-1772 (4 janvier)., 2 C 212; C 946; Administration du contrôle et de l'insinuation des actes de l'actuel département du Gers
      - 1772 (4 janvier)-1773 (10 mars)., 2 C 213; C 947; Administration du contrôle et de l'insinuation des actes de l'actuel département du Gers
      - 1773 (10 mars)-1774 (18 avril)., 2 C 214; C 948; Administration du contrôle et de l'insinuation des actes de l'actuel département du Gers
      - 1774 (19 avril)-1775 (5 août)., 2 C 215; C 949; Administration du contrôle et de l'insinuation des actes de l'actuel département du Gers
      - 1775 (5 août)-1776 (14 octobre)., 2 C 216; C 950; Administration du contrôle et de l'insinuation des actes de l'actuel département du Gers
      - 1776 (15 octobre)-1777 (15 novembre)., 2 C 217; C 951; Administration du contrôle et de l'insinuation des actes de l'actuel département du Gers
      - 1777 (17 novembre)-1778 (31 décembre)., 2 C 218; C 952; Administration du contrôle et de l'insinuation des actes de l'actuel département du Gers
      - 1779 (1er janvier)-1780 (12 février)., 2 C 219; C 953; Administration du contrôle et de l'insinuation des actes de l'actuel département du Gers
      - 1780 (12 février)-1781 (9 février)., 2 C 220; C 954; Administration du contrôle et de l'insinuation des actes de l'actuel département du Gers
      - 1781 (9 février)-1782 (2 février)., 2 C 221; C 955; Administration du contrôle et de l'insinuation des actes de l'actuel département du Gers
      - 1782 (2 février)-1783 (21 février)., 2 C 222; C 956; Administration du contrôle et de l'insinuation des actes de l'actuel département du Gers
      - 1783 (21 février)-1784 (28 février)., 2 C 223; C 957; Administration du contrôle et de l'insinuation des actes de l'actuel département du Gers
      - 1784 (28 février)-1785 (3 février)., 2 C 224; C 958; Administration du contrôle et de l'insinuation des actes de l'actuel département du Gers
      - 1785 (4 février)-1786 (31 janvier)., 2 C 225; C 959; Administration du contrôle et de l'insinuation des actes de l'actuel département du Gers
      - 1786 (1er février)-1787 (21 janvier)., 2 C 226; C 960; Administration du contrôle et de l'insinuation des actes de l'actuel département du Gers
      - 1787 (23 janvier)-1788 (7 janvier)., 2 C 227; C 961; Administration du contrôle et de l'insinuation des actes de l'actuel département du Gers
      - 1788 (7 janvier-27 novembre)., 2 C 228; C 962; Administration du contrôle et de l'insinuation des actes de l'actuel département du Gers
      - 1788 (27 novembre)-1789 (12 décembre)., 2 C 229; C 963; Administration du contrôle et de l'insinuation des actes de l'actuel département du Gers
      - 1789 (12 décembre)-1790 (24 décembre)., 2 C 230; C 964; Administration du contrôle et de l'insinuation des actes de l'actuel département du Gers
      - 1790 (24 décembre)-1791 (16 juin)., 2 C 231; C 965; Administration du contrôle et de l'insinuation des actes de l'actuel département du Gers
    - Insinuations laïques et centième denier., 1704-1720; 2 C 245 - 246; Administration du contrôle et de l'insinuation des actes de l'actuel département du Gers
      - 1704 (1er septembre)-1709 (20 janvier)., 2 C 245; C 979; Administration du contrôle et de l'insinuation des actes de l'actuel département du Gers
      - 1715 (1er octobre)-1720 (30 juin)., 2 C 246; C 980; Administration du contrôle et de l'insinuation des actes de l'actuel département du Gers
    - Insinuations suivant le tarif., 1705-1791; 2 C 232 - 244; Administration du contrôle et de l'insinuation des actes de l'actuel département du Gers
      - 1705 (20 mars)-1715 (19 septembre)., 2 C 232; C 966; Administration du contrôle et de l'insinuation des actes de l'actuel département du Gers
      - 1720 (10 juillet)-1728 (4 novembre)., 2 C 233; C 967; Administration du contrôle et de l'insinuation des actes de l'actuel département du Gers
      - 1728 (7 novembre)-1737 (28 décembre)., 2 C 234; C 968; Administration du contrôle et de l'insinuation des actes de l'actuel département du Gers
      - 1738 (15 janvier)-1747 (10 avril)., 2 C 235; C 969; Administration du contrôle et de l'insinuation des actes de l'actuel département du Gers
      - 1747 (16 avril)-1752 (22 novembre)., 2 C 236; C 970; Administration du contrôle et de l'insinuation des actes de l'actuel département du Gers
      - 1752 (24 novembre)-1759 (29 septembre)., 2 C 237; C 971; Administration du contrôle et de l'insinuation des actes de l'actuel département du Gers
      - 1759 (30 septembre)-1767 (30 juin)., 2 C 238; C 972; Administration du contrôle et de l'insinuation des actes de l'actuel département du Gers
      - 1767 (1er juillet)-1772 (14 octobre)., 2 C 239; C 973; Administration du contrôle et de l'insinuation des actes de l'actuel département du Gers
      - 1772 (14 octobre)-1777 (12 mai)., 2 C 240; C 974; Administration du contrôle et de l'insinuation des actes de l'actuel département du Gers
      - 1777 (16 mai)-1781 (12 juillet)., 2 C 241; C 975; Administration du contrôle et de l'insinuation des actes de l'actuel département du Gers
      - 1781 (29 juillet)-1785 (19 mars)., 2 C 242; C 976; Administration du contrôle et de l'insinuation des actes de l'actuel département du Gers
      - 1785 (19 mars)-1789 (31 mars)., 2 C 243; C 977; Administration du contrôle et de l'insinuation des actes de l'actuel département du Gers
      - 1789 (1er avril)-1791 (18 février)., 2 C 244; C 978; Administration du contrôle et de l'insinuation des actes de l'actuel département du Gers
    - Centième denier., 1720-1793; 2 C 247 - 271, 2179; Administration du contrôle et de l'insinuation des actes de l'actuel département du Gers
      - 1720 (9 juillet)-1727 (14 février)., 2 C 247; C 981; Administration du contrôle et de l'insinuation des actes de l'actuel département du Gers
      - 1727 (15 février)-1731 (19 juin)., 2 C 248; C 982; Administration du contrôle et de l'insinuation des actes de l'actuel département du Gers
      - 1731 (18 juin)-1737 (15 juin)., 2 C 249; C 983; Administration du contrôle et de l'insinuation des actes de l'actuel département du Gers
      - 1737 (15 juin)-1741 (10 octobre)., 2 C 250; C 984; Administration du contrôle et de l'insinuation des actes de l'actuel département du Gers
      - 1741 (10 octobre)-1745 (25 août)., 2 C 251; C 985; Administration du contrôle et de l'insinuation des actes de l'actuel département du Gers
      - 1745 (28 août)-1747 (12 juin)., 2 C 252; C 986; Administration du contrôle et de l'insinuation des actes de l'actuel département du Gers
      - 1748 (11 septembre)-1751 (24 octobre)., 2 C 253; C 987; Administration du contrôle et de l'insinuation des actes de l'actuel département du Gers
      - 1751 (12 novembre)-1754 (9 février)., 2 C 254; C 988; Administration du contrôle et de l'insinuation des actes de l'actuel département du Gers
      - 1754 (10 février)-1756 (27 juin)., 2 C 255; C 989; Administration du contrôle et de l'insinuation des actes de l'actuel département du Gers
      - 1756 (3 juillet)-1758 (27 octobre)., 2 C 2179; Administration du contrôle et de l'insinuation des actes de l'actuel département du Gers
      - 1758 (16 novembre)-1760 (3 août)., 2 C 256; C 990; Administration du contrôle et de l'insinuation des actes de l'actuel département du Gers
      - 1760 (3 août)-1763 (8 juillet)., 2 C 257; C 991; Administration du contrôle et de l'insinuation des actes de l'actuel département du Gers
      - 1763 (11 juillet)-1765 (29 novembre)., 2 C 258; C 992; Administration du contrôle et de l'insinuation des actes de l'actuel département du Gers
      - 1765 (29 novembre)-1768 (21 mai)., 2 C 259; C 993; Administration du contrôle et de l'insinuation des actes de l'actuel département du Gers
      - 1768 (22 mai)-1770 (9 décembre)., 2 C 260; C 994; Administration du contrôle et de l'insinuation des actes de l'actuel département du Gers
      - 1770 (13 décembre)-1772 (31 décembre)., 2 C 261; C 995; Administration du contrôle et de l'insinuation des actes de l'actuel département du Gers
      - 1773 (1er janvier)-1775 (31 mai)., 2 C 262; C 996; Administration du contrôle et de l'insinuation des actes de l'actuel département du Gers
      - 1775 (1er juin)-1778 (2 février)., 2 C 263; C 997; Administration du contrôle et de l'insinuation des actes de l'actuel département du Gers
      - 1778 (2 février)-1780 (23 février)., 2 C 264; C 998; Administration du contrôle et de l'insinuation des actes de l'actuel département du Gers
      - 1780 (24 février)-1782 (15 mars)., 2 C 265; C 999; Administration du contrôle et de l'insinuation des actes de l'actuel département du Gers
      - 1782 (16 mars)-1783 (22 octobre)., 2 C 266; C 1000; Administration du contrôle et de l'insinuation des actes de l'actuel département du Gers
      - 1783 (22 octobre)-1785 (4 mai)., 2 C 267; C 1001; Administration du contrôle et de l'insinuation des actes de l'actuel département du Gers
      - 1785 (25 mai)-1787 (16 avril)., 2 C 268; C 1002; Administration du contrôle et de l'insinuation des actes de l'actuel département du Gers
      - 1787 (16 avril)-1789 (21 janvier)., 2 C 269; C 1003; Administration du contrôle et de l'insinuation des actes de l'actuel département du Gers
      - 1789 (21 janvier)-1790 (16 novembre)., 2 C 270; C 1004; Administration du contrôle et de l'insinuation des actes de l'actuel département du Gers